臺灣新北地方法院刑事判決
111年度易字第102號
公  訴  人  臺灣新北地方檢察署檢察官
被      告  施宇軒   


                   
上列被告因竊盜案件，經檢察官提起公訴（110年度偵字第7320
號、第15261號、第15453號、第16831號、第17834號、第20490
號、第24987號、第25484號、第28490號、第28576號、第28578
號、第28580號、第30783號），及移送併辦（110年度偵緝字第2
478號），本院判決如下：
    主  文
施宇軒犯竊盜罪，共拾伍罪，各處如附表一主文欄所示之刑及沒
收。有期徒刑部分應執行有期徒刑伍月，如易科罰金，以新臺幣
壹仟元折算壹日；拘役部分應執行拘役壹佰壹拾日，如易科罰金
，以新臺幣壹仟元折算壹日。
    事  實
一、施宇軒意圖為自己不法所有，基於竊盜之各別犯意，分別為
    如附表一「竊取時間、地點及竊取物品」欄所示之竊盜犯行
    ，嗣經如附表一「告訴人/被害人」欄所示之林謀政等人發
    現遭竊後報警處理，始循線查悉上情。
二、案經林謀政、顏再廷、社團法人台灣之心愛護動物協會、楊
    只喬、何俊賢、社團法人浪浪的後盾協會、陳宇豐、曹浚緯
    、社團法人臺灣咪可思關懷流浪動物協會訴由新北市政府警
    察局三重分局；沈嘉宗訴由新北市政府警察局板橋分局；羅
    玉婷、社團法人浪浪的後盾協會訴由新北市政府警察局土城
    分局；及新北市政府警察局三重分局、海山分局均報告臺灣
    新北地方檢察署檢察官偵查起訴，暨新北市政府警察局林口
    分局報告臺灣新北地方檢察署檢察官移送併辦。
    理  由
壹、程序方面
　　按被告以外之人於審判外之言詞或書面陳述，除法律有規定
    者外，不得作為證據，刑事訴訟法第159條第1項固定有明文
    。惟被告以外之人於審判外之陳述，雖不符前4條之規定，
    而經當事人於審判程序同意作為證據，法院審酌該言詞陳述
    或書面陳述作成時之情況，認為適當者，亦得為證據；當事
    人、代理人或辯護人於法院調查證據時，知有第159條第1項
    不得為證據之情形，而未於言詞辯論終結前聲明異議者，視
    為有前項之同意，同法第159條之5亦有規定。本案下述所引
    被告施宇軒以外之人於審判外之陳述，經本院提示各該審判
    外陳述之內容並告以要旨，檢察官及被告於本院言詞辯論終
    結前均未爭執證據能力，復經本院審酌該等供述證據作成之
    客觀情狀，並無證明力明顯過低或係違法取得之情形，且為
    證明本案犯罪事實所必要，認為以之作為證據應屬適當，均
    應有證據能力。另本院後述所引用之其餘非供述證據，經本
    院依法當庭提示令被告辨認或告以要旨並依法調查外，復無
    證據足證係公務員違背法定程序所取得，又為證明本案犯罪
    事實所必要，亦均得作為本案證據。
貳、實體方面
一、認定犯罪事實所憑之證據及理由
    訊據被告對於本案全部事實除附表一編號1所示竊取現金新
    臺幣（下同）600元一事辯稱車牌號碼000-0000號普通重型
    機車車箱內沒有放現金云云外，其餘部分均坦承不諱（證據
    出處詳見附表二），並經如附表二所示之告訴人、被害人或
    證人於警詢中指述歷歷，另有如附表二「證據出處欄」所示
    之非供述證據在卷可查（證據出處均詳見附表二），足供擔
    保被告上開任意性自白確與事實相符，堪以採信。至於被告
    辯稱其就附表一編號1部分並未竊得置於機車車箱內之600元
    部分，經查，被告於警詢及偵查中均坦承其有拿取機車車箱
    內之600元（見卷A第9、44頁反面）；於本院審理時更供承
    該機車車箱內有一只紅包袋，紅包袋內裝有600元等語（見
    卷Q第214頁），核與告訴人林謀政於警詢中指稱其所有之車
    牌號碼000-0000號普通重型機車車箱內存放之600元亦遭竊
    等語（見卷A第13頁）；於本院審理時更明確說明遭竊之600
    元係用紅包袋盛裝等語（卷Q第212、214頁）相符，且被告
    於案發後翌（13）日凌晨2時45分許為警查獲，即自行交付
    自告訴人林謀政前揭車輛內所竊取之現金600元而為警扣押
    一情，亦有新北市政府警察局三重分局扣押筆錄暨扣押物品
    目錄表1份在卷可查（見卷A第17至19頁），足認被告於如表
    一編號1「竊取時間、地點及竊取物品」欄所示之時間、地
    點，竊取告訴人林謀政所有之車牌號碼000-0000號普通重型
    機車駛離現場，告訴人林謀政置於該機車車箱內之600元亦
    遭被告一併竊取等情，是被告前揭所辯要屬卸責之詞，並不
    可採。本案事證明確，被告犯行均堪認定，皆應依法論科。
二、論罪
    核被告所為，係犯刑法第320條第1項之竊盜罪（共15罪）。
    被告上開犯行，犯意各別，行為互殊，應予分論併罰。被告
    雖有如起訴書事實欄所載「曾因施用毒品案件，經本院以10
    6年度審易字第4123號判決判處有期徒刑6月確定，又因施用
    毒品案件，經本院以107年度簡字第2620號判決判處有期徒
    刑6月、5月確定，前開罪刑嗣經本院以108年度聲字第1392
    號裁定應執行有期徒刑1年1月確定，於民國108年10月21日
    執行完畢出監」等構成累犯之前科事實，惟該構成累犯之前
    科事實，與本案犯罪事實，係屬不同種類之犯罪型態，縱被
    告於前開有期徒刑執行完畢後，再犯本件之竊盜犯行，亦難
    認為被告所為本案犯行，有何特別之惡性或對刑罰反應力薄
    弱之情形，且檢察官就被告構成累犯應加重其刑之事項，未
    於起訴書主張或具體指出證明方法，本院認為於本罪之法定
    刑度範圍內，審酌犯罪情節、各項量刑事由後，已足以充分
    評價被告所應負擔之罪責，尚無加重法定本刑之必要，爰依
    司法院大法官釋字第775號解釋及最高法院110年度台上大字
    第5660號刑事裁定意旨，裁量不予加重最低本刑。
三、爰審酌被告正值壯年，竟不憑己力賺取報酬、獲取所需，任
    意竊取如附表一「告訴人/被害人」欄所示之告訴人或被害
    人之財物，造成其等受有上開財產損失，實屬不該，然被告
    於本院審理時除附表一編號1所示竊得現金600元之部分外，
    其餘尚能坦承其犯行，犯罪後態度尚可，兼衡被告之犯罪手
    段及本件竊取財物之價值，且部分遭竊之財物業已合法發還
    告訴人（各別發還之情況詳後述），以及被告自承國中畢業
    之智識程度、入戒治所前從事做工，一天1,500元，無需扶
    養他人之家庭經濟生活狀況（見卷Q第112頁）等一切情狀，
    分別量處如主文所示之刑，並就所宣告之有期徒刑及拘役部
    分，分別諭知易科罰金之折算標準，並就數有期徒刑以及多
    次拘役刑部分，各定其執行刑及諭知易科罰金之折算標準，
    以資懲儆。
四、沒收
  ㈠犯罪所得之沒收
　　按犯罪所得，屬於犯罪行為人者，沒收之；於全部或一部不
    能沒收或不宜執行沒收時，追徵其價額；又犯罪所得，包括
    違法行為所得、其變得之物或財產上利益及其孳息，刑法第
    38條之1第1項前段、第3項、第4項分別定有明文。經查：
　⒈被告就附表一編號2⑴所示竊盜犯行而竊得之捐款箱1個(內有
    現金500元)；就附表一編號2⑵所示竊盜犯行而竊得之IKEA米
    白色袋子2個(內有之電鑽、鑽尾、螺絲、老虎鉗、手工具等
    物）；就附表一編號3所示竊盜犯行而竊得之樂捐箱1個(內
    有現金1,000元)；就附表一編號7⑴所示竊盜犯行而竊得之捐
    款箱1個(內有現金1,000元)；就附表一編號7⑵所示竊盜犯行
    而竊得之現金500元；就附表一編號8所示竊盜犯行而竊得之
    零錢箱壹個(內有現金1,200元)；就附表一編號9所示竊盜犯
    行而竊得之募款箱1個（因其內現金金額不詳，依罪證有疑
    利於被告原則，募款箱內之現金不予宣告沒收）；就附表一
    編號10所示竊盜犯行而竊得之現金2,000元；就附表一編號1
    1所示竊盜犯行而竊得之現金2,000元；就附表一編號12所示
    竊盜犯行而竊得之現金2,300元；就附表一編號13所示竊盜
    犯行而竊得之零錢箱1個(內有2,000元之現金)，均為被告於
    本案竊盜之犯罪所得，且皆未扣案，亦未合法發還被害人，
    自應依刑法第38條之1第1項前段之規定，於各該犯罪項下宣
    告沒收，並依同條第3項之規定，於全部或一部不能沒收或
    不宜執行沒收時，追徵其價額。
　⒉被告就附表一編號4所示竊盜犯行而竊得之車牌號碼000-0000
    號普通重型機車，即於翌（5）日以2,000元之代價出售予黃
    詠楫等情，已如前述，是上開現金2,000元即屬犯罪所得而
    變得之物，依刑法第38條之1第4項規定亦屬犯罪所得，又未
    據扣案，基於刑法徹底剝奪犯罪所得之意旨，仍應予宣告沒
    收，爰依刑法第38條之1第1項前段之規定宣告沒收，並依同
    條第3項之規定，於全部或一部不能沒收或不宜執行沒收時
    ，追徵其價額。
  ㈡不予宣告沒收部分
　⒈被告就附表一編號5所示竊盜犯行為警扣得之鑰匙1把，雖為
    被告持以供犯本罪所用之物，經被告供承明確在卷（見卷G
    第7頁），惟被告既否認該鑰匙為其所有（見卷Q第222頁）
    ，復依卷內事證，並無任何證據足認確為被告所有，爰不予
    宣告沒收。
　⒉被告就附表一編號1所示竊盜犯行而竊得之車牌號碼000-0000
    號普通重型機車及車箱內之現金600元、上海商業儲蓄銀行
    存摺1本與印章1個，雖為被告之犯罪所得，惟業經員警實際
    合法發還告訴人林謀政乙節，業據被告於檢察事務官詢問時
    供陳明確（見卷A第44頁反面），並有贓物認領保管單1份在
    卷可參（見卷A第21頁）；再被告就附表一編號4所示竊盜犯
    行而竊得之車牌號碼000-0000號普通重型機車，亦為被告之
    犯罪所得，惟經員警實際合法發還告訴人楊只喬一情，此據
    告訴人楊只喬於警詢中陳述明確（見卷E第9頁反面）；又被
    告就附表一編號5所示竊盜犯行而竊得之現金690元，為被告
    之犯罪所得，然經員警實際合法發還告訴人沈嘉宗乙節，據
    告訴人沈嘉宗於警詢中陳明在卷（見卷G第9之1頁至反面）
    ，並有贓物認領保管單1份存卷可考（見卷G第13之1頁）；
    另被告就附表一編號6所示竊盜犯行而竊得之車牌號碼000-0
    00號普通重型機車，屬被告之犯罪所得，但經員警實際合法
    發還告訴人何俊賢一情，此據告訴人何俊賢於警詢中指述明
    確（見卷H第7頁至反面），亦有贓物認領保管單附卷可考（
    見卷H第8頁）；被告就附表一編號7⑵所示竊盜犯行而竊得之
    社團法人浪浪的後盾協會募款箱1個，為被告之犯罪所得，
    然經員警實際合法發還告訴代理人林建智乙節，有本院辦理
    刑事案件電話紀錄查詢表1份在卷可憑（見P卷第121頁），
    爰皆依刑法第38條之1第5項規定不予宣告沒收。
五、不另為無罪諭知
  ㈠公訴意旨另以：被告於如附表一編號1所示之竊盜犯行時，亦
    竊取告訴人林謀政放置於車牌號碼000-0000號普通重型機車
    車箱內存放之2萬3,000元；被告於如附表一編號7⑴所示之竊
    盜犯行時，另竊取捐款箱內之3,000元；被告於如附表一編
    號11所示之竊盜犯行時，另竊取捐款箱內之5,020元，因認
    被告就此等部分亦均涉犯刑法第320條第1項之竊盜罪嫌云云
    。
  ㈡按犯罪事實應依證據認定之，無證據不得認定犯罪事實；不
    能證明被告犯罪者，應諭知無罪之判決，刑事訴訟法第154
    條第2項、第301條第1項分別定有明文。又認定不利於被告
    之證據須依積極證據，苟積極證據不足為不利於被告事實之
    認定，即應為有利被告之認定，更不必有何有利之證據；又
    犯罪事實之認定，應憑證據，如無相當之證據，或證據不足
    以證明，自不得以推測或擬制之方法，以為裁判基礎（最高
    法院30年上字第816號、40年台上字第86號裁判參照）。又
    按告訴人之指訴，不得作為有罪判決之唯一證據，而須以補
    強證據證明其確與事實相符，所謂補強證據，雖非以證明犯
    罪構成要件之全部事實為必要，但仍須得以佐證該陳述之犯
    罪非屬虛構，能予保障其陳述事實之真實性，以此項證據與
    告訴人之陳述綜合判斷，若足以認定犯罪事實，方得以之與
    告訴人之指訴，相互印證，併採為判決之基礎，最高法院96
    年度台上字第5574號判決意旨亦同。故告訴人指訴被告犯罪
    ，必須有相當之補強證據加以佐證，方可作為被告不利之認
    定。
  ㈢公訴意旨認被告有此等部分犯行，無非係以告訴人林謀政、
    羅玉婷、陳宇豐之指訴為其主要論據。經查：
　⒈被告僅坦承告訴人林謀政所有之前揭機車車箱內有600元等語
    （見卷Q第214頁），而告訴人林謀政指稱其所有之前揭機車
    遭被告竊取之際，車箱內共有2萬3,600元乙節，僅有告訴人
    林謀政之單一指述（見卷A第13頁、卷Q第212、214頁），並
    未從被告之身上扣得前揭確切財物，亦無其他事證得為佐證
    ，又告訴人林謀政就其放置現金2萬3,600元於機車車箱內之
    緣由，於本院審理時指稱：我於5號領到薪水共現金3萬元，
    隨身攜帶現金是為了要償還新光保險之借款，3個月利息2,0
    00元，該借款已經借很多年了，新光保險並沒有叫我什麼時
    候還，但我有準備慢慢的還錢等語（見卷Q第212至213頁）
    ，然依告訴人林謀政所述之借款債務期限並非即將屆至，自
    無隨身攜帶為數不少之現金而徒增遭竊或遺失之風險，是告
    訴人所述已與常情未符，尚難僅憑告訴人林謀政之單一指述
    ，即遽認定被告另有竊取告訴人林謀政指述上開現金2萬3,0
    00元之事實。
　⒉被告於本院審理時供稱：社團法人浪浪的後盾協會募款箱內
    僅有大概1,000、2,000元左右等語（見卷Q第217頁），然告
    訴人羅玉婷指稱募款箱內有大約現金3,000至4,000元一情，
    僅有告訴人羅玉婷之單一指述（見卷I第8頁反面），並未從
    被告之身上扣得前揭確切財物，亦無其他事證得為佐證，尚
    難僅憑告訴人羅玉婷之單一指述，即遽認定被告另有竊得告
    訴人羅玉婷指述上開失竊現金3,000元之事實。
　⒊被告於本院準備程序時供稱：僅自告訴人陳宇豐之娃娃機臺
    零錢箱竊得2,000元左右（見卷Q第107頁），而告訴人陳宇
    豐指稱娃娃機臺零錢箱內有現金7,020元一情，僅有告訴人
    陳宇豐之單一指述（見卷M第5頁反面），並未從被告之身上
    扣得前揭確切財物，亦無其他事證得為佐證，尚難僅憑告訴
    人陳宇豐之單一指述，即遽認定被告另有竊得告訴人陳宇豐
    指述上開失竊現金5,020元之事實。
　㈣從而，上開犯罪事實除告訴人之單一指訴外，並無其他積極
    證據足資佐證，檢察官又別無其他舉證，是此部分自難僅以
    告訴人片面指述為據而予以入罪，然此部分起訴意旨所述與
    前揭有罪之附表一編號1、7⑴及11部分分別具有屬實質上一
    罪之關係，爰均不另為無罪之諭知。
據上論斷，應依刑事訴訟法第299 條第1項前段（本件依刑事判
決精簡原則僅記載程序法條），判決如主文。
本案經檢察官黃筵銘提起公訴，檢察官黃筱文移送併辦，檢察官
游淑惟到庭執行職務。
中　　華　　民　　國　　111 　年　　5 　　月　　24　　日
                  刑事第八庭  法  官  林翠珊
上列正本證明與原本無異。
如不服本判決，應於判決送達後20日內敘明上訴理由，向本院提
出上訴狀（應附繕本），上訴於臺灣高等法院。其未敘述上訴理
由者，應於上訴期間屆滿後20日內向本院補提理由書「切勿逕送
上級法院」。
                              書記官  王敏芳
中　　華　　民　　國　　111 　年　　5 　　月　　24　　日
附錄本判決論罪法條：
中華民國刑法第320條
意圖為自己或第三人不法之所有，而竊取他人之動產者，為竊盜
罪，處5年以下有期徒刑、拘役或50萬元以下罰金。
意圖為自己或第三人不法之利益，而竊佔他人之不動產者，依前
項之規定處斷。
前二項之未遂犯罰之。
【附表一：竊盜事實及主文】
編號 告訴人/ 被害人    竊取時間、地點及竊取物品      主     文    欄 1  林謀政 (告訴人) 於110年1月12日14時42分許，在新北市○○區○○路0段000號前，見林謀政所有之車牌號碼000-0000號普通重型機車停放該處且鑰匙插於電門疏未取下，遂以鑰匙發動機車駛離現場而竊取之，林謀政置於機車車箱內之現金600元、上海商業儲蓄銀行存摺1本與印章1個亦均遭施宇軒開啟車箱後一併徒手竊取之。 施宇軒犯竊盜罪，處有期徒刑貳月，如易科罰金，以新臺幣壹仟元折算壹日。 2  林詩凱 (被害人)    ⑴於110年1月11日15時11分許，在新北市○○區○○路0段0號由林詩凱經營之飲料店內，徒手竊取林詩凱管領、置於店內之捐款箱1個(內有現金500元)。 施宇軒犯竊盜罪，處拘役拾日，如易科罰金，以新臺幣壹仟元折算壹日，未扣案之犯罪所得捐款箱壹個(內有現金伍佰元)沒收，於全部或一部不能沒收或不宜執行沒收時，追徵其價額。  顏再廷 (告訴人) ⑵於110年1月19日15時18分許（起訴書誤載為14時44分許），在新北市○○區○○○路000號介壽耳鼻喉科診所前，徒手竊取顏再廷所有、置於該處之IKEA米白色袋子2個(內有顏再廷所有之電鑽、鑽尾、螺絲、老虎鉗、手工具等物，價值1萬5,000元)。 施宇軒犯竊盜罪，處拘役叁拾日，如易科罰金，以新臺幣壹仟元折算壹日，未扣案之犯罪所得IKEA米白色袋子貳個(內有之電鑽、鑽尾、螺絲、老虎鉗、手工具等物）均沒收，於全部或一部不能沒收或不宜執行沒收時，追徵其價額。 3  黃宗棋 (告訴代理人、告訴人為社團法人台灣之心愛護動物協會) 於110年1月19日16時46分許，在黃宗棋所經營、位於新北市○○區○○路00號之紅茶洋行，徒手竊取黃宗棋所管領、置於該處之社團法人台灣之心愛護動物協會樂捐箱1個(內有現金1,000元)。 施宇軒犯竊盜罪，處拘役拾伍日，如易科罰金，以新臺幣壹仟元折算壹日，未扣案之犯罪所得樂捐箱壹個(內有現金壹仟元)沒收，於全部或一部不能沒收或不宜執行沒收時，追徵其價額。 4  楊只喬 (告訴人) 於110年1月4日14時52分前某時許，在新北市○○區○○街00號前，見楊只喬停放於該處之車牌號碼000-0000號普通重型機車鑰匙插於電門疏未取下，竟以鑰匙發動機車後，將機車駛離現場而竊取之，嗣於翌（5）日7時許，在新北市○○區○○路0段000號之全家便利商店泰山黎明店前，以現金2,000元之代價將所竊取之機車販賣予黃詠楫（黃詠楫所涉故買贓物罪嫌，另經檢察官聲請以簡易判決處刑）。 施宇軒犯竊盜罪，處有期徒刑貳月，如易科罰金，以新臺幣壹仟元折算壹日，未扣案之犯罪所得現金貳仟元沒收，於全部或一部不能沒收或不宜執行沒收時，追徵其價額。 5  沈嘉宗 (告訴人) 於110年4月14日7時許，在新北市○○區○○街00號內，以鑰匙開啟沈嘉宗放置於該處之夾娃娃機臺零錢箱後，伸手竊取機臺內之現金690元。 施宇軒犯竊盜罪，處拘役拾日，如易科罰金，以新臺幣壹仟元折算壹日。 6  何俊賢 (告訴人) 於109年12月13日19時38分前某時許，在新北市○○區○○街00號前，見何俊賢所有之車牌號碼000-000號普通重型機車停放於該處且鑰匙插於電門疏未取下，即以鑰匙發動機車後將機車駛離現場而竊取之。 施宇軒犯竊盜罪，處有期徒刑貳月，如易科罰金，以新臺幣壹仟元折算壹日。 7  羅玉婷 (告訴人)     ⑴於110年3月26日10時10分許，在由羅玉婷所經營、位於新北市○○區○○路0段000號之泰源中泰料理店內，徒手竊取羅玉婷管領、放置於店內之捐款箱1個(內有現金1,000元)。 施宇軒犯竊盜罪，處拘役拾伍日，如易科罰金，以新臺幣壹仟元折算壹日，未扣案之犯罪所得捐款箱壹個(內有現金壹仟元)沒收，於全部或一部不能沒收或不宜執行沒收時，追徵其價額。  林建智 (告訴代理人、告訴人為社團法人浪浪的後盾協會) ⑵於110年3月31日13時45分許，在由高宇菲所經營、位於新北市○○區○○街00○0號之海苔飯捲店內，徒手竊取林建智所管領、置於店內之社團法人浪浪的後盾協會募款箱1個(內有現金500元)。 施宇軒犯竊盜罪，處拘役拾日，如易科罰金，以新臺幣壹仟元折算壹日，未扣案之犯罪所得現金伍佰元沒收，於全部或一部不能沒收或不宜執行沒收時，追徵其價額。 8  陳誌升 (被害人) 於110年4月7日5時22分許，在由陳誌升所經營、位於新北市○○區○○路0號之興安豆漿店內，徒手竊取陳誌升所管領，放置於店內櫃台上之愛心零錢箱1個(內有現金1,200元)。 施宇軒犯竊盜罪，處拘役拾伍日，如易科罰金，以新臺幣壹仟元折算壹日，未扣案之犯罪所得零錢箱壹個(內有現金壹仟貳佰元)沒收，於全部或一部不能沒收或不宜執行沒收時，追徵其價額。 9  林建智 (告訴代理人、告訴人為社團法人浪浪的後盾協會) 於110年1月25日9時4分許，在新北市○○區○○街00號東北水餃店內，竊取林建智所管領，置於店內之社團法人浪浪的後盾募款箱1個(內有不詳額度之現金)。 施宇軒犯竊盜罪，處拘役拾日，如易科罰金，以新臺幣壹仟元折算壹日，未扣案之犯罪所得募款箱壹個沒收，於全部或一部不能沒收或不宜執行沒收時，追徵其價額。 10  戴光佑 (被害人) 於110年5月4日8時53分許，在由戴光佑所經營、位於新北市○○區○○○路000號之珂珂瑪娃娃機店內，徒手開啟戴光佑所有、置於店內之夾娃娃機臺零錢箱後，伸手竊取零錢箱內之現金2,000元。 施宇軒犯竊盜罪，處拘役貳拾日，如易科罰金，以新臺幣壹仟元折算壹日，未扣案之犯罪所得現金貳仟元沒收，於全部或一部不能沒收或不宜執行沒收時，追徵其價額。 11  陳宇豐 (告訴人) 於110年5月8日7時29許，在新北市○○區○○○路000號之珂珂瑪娃娃機店內，以徒手開啟陳宇豐所管領、置於店內之夾娃娃機臺零錢箱後，伸手竊取零錢箱內之現金2,000元。 施宇軒犯竊盜罪，處拘役貳拾日，如易科罰金，以新臺幣壹仟元折算壹日，未扣案之犯罪所得現金貳仟元沒收，於全部或一部不能沒收或不宜執行沒收時，追徵其價額。 12  曹浚緯 (告訴人) 於110年5月7日2時52許，在新北市○○區○○路0段000號內，徒手開啟曹浚緯所有、置於店內之夾娃娃機臺零錢箱後，伸手竊取零錢箱內之現金2,300元。 施宇軒犯竊盜罪，處拘役貳拾日，如易科罰金，以新臺幣壹仟元折算壹日，未扣案之犯罪所得現金貳仟叁佰元沒收，於全部或一部不能沒收或不宜執行沒收時，追徵其價額。 13  廖肇琪 (告訴代理人、告訴人為社團法人臺灣咪可思關懷流浪動物協會) 於110年4月29日15時17分許（起訴書誤載為21時59分許），在由李靜芳所經營、位於新北市○○區○○街00號之粥爺小吃店內，竊取廖肇琪所管領、置於店內之社團法人臺灣咪可思關懷流浪動物協會愛心零錢箱1個(內有2,000元之現金)。 施宇軒犯竊盜罪，處拘役貳拾日，如易科罰金，以新臺幣壹仟元折算壹日，未扣案之犯罪所得零錢箱壹個(內有貳仟元之現金)沒收，於全部或一部不能沒收或不宜執行沒收時，追徵其價額。 
【附表二：竊盜事實及對應之證據出處】
竊盜事實   證  據  出  處 附表一編號1 1.被告於偵查中、本院準備程序及審理時之自白（見卷A第68至70頁、卷Q第107、223頁）。 2.告訴人林謀政於警詢及本院審理程序時之指述（見卷A第12至14頁反面、卷Q第212至214頁）。 3.新北市政府警察局車輛協尋及尋獲電腦輸入單各1份（見卷A第22至23頁）。 4.監視器錄影畫面截圖4張（見卷A第24頁）。 5.新北市政府警察局三重分局扣押筆錄暨扣押物品目錄表1份（見卷A第17至19頁）。 6.現場及扣案物照片共8張（見卷A第24至26頁）。 7.被告遭查獲時於警局拍攝之照片1張（見卷A第27頁）。 附表一編號2 1.被告於警詢、偵查中、本院準備程序及審理時之自白（見卷A第68至70頁、卷B第4至5頁、卷P第130頁、卷Q第107、223頁）。 2.被害人林詩凱於警詢中之指述（見卷B第6至7頁）。 3.告訴人顏再廷於警詢中之指述（見卷B第7之1至8頁反面）。 4.監視器錄影畫面翻拍照片11張（見卷B第9至12頁面）。 5.被告遭查獲時於警局拍攝之照片3張（見卷B第13頁至反面）。 附表一編號3 1.被告於偵查中、本院準備程序及審理時之自白（見卷A第68至70頁、卷P第130頁、卷Q第107、223頁）。 2.證人即告訴代理人黃宗棋於警詢中之指述（見卷C第6至7頁）。 3.監視器錄影畫面截圖6張（見卷C第9頁）。 4.犯罪嫌疑人與被告之穿著比對照片共2張（見卷C第10頁）。 附表一編號4 1.被告於偵查中、本院準備程序及審理時之自白（見卷A第68至70頁、卷Q第107、215、223頁）。 2.告訴人楊只喬於警詢中之指述（見卷D第6頁至反面、卷E第9至10頁）。 3.另案被告黃詠楫於警詢中之供述（見卷E第3至4頁反面）。 4.車輛詳細資料報表1份（見卷D第17頁）。 5.新北市政府警察局車輛尋獲電腦輸入單1份（見卷E第11至14頁）。 6.失車-案件基本資料詳細畫面報表1份（見卷E第15頁）。 7.查獲現場照片4張（見卷E第24頁至反面）。 8.指認犯罪嫌疑人紀錄表1份（見卷E第5至6頁）。 9.監視器錄影畫面截圖6張（見卷D第7頁）。 10.監視器錄影畫面翻拍照片16張（見卷E第20至23頁反面）。 11.犯罪嫌疑人與被告之穿著比對照片共3張（見卷D第8頁）。 12.犯罪嫌疑人與被告之臉部及身形特徵之比對照片共5張（見卷E第25至26頁）。 13.另案被告黃詠楫(暱稱「黃吉」)與被告(暱稱「施宇軒」)之臉書首頁、朋友狀態及「施宇軒」上傳照片截圖共4張（見卷E第26頁反面至第27頁）。 14.另案被告黃詠楫(暱稱「黃吉」)與被告(暱稱「施宇軒」)之messenger對話紀錄截圖2張（見卷E第27頁反面）。 15.被告緝獲時於警局拍攝之照片1張（見卷F第17頁）。 附表一編號5 1.被告於警詢、偵查中、本院準備程序及審理時之自白（見卷G第6至7頁反面、卷A第68至70頁、卷P第130頁、卷Q第107、223頁）。 2.告訴人沈嘉宗於警詢中之指述（見卷G第8至9之1頁反面）。 3.現場及監視器錄影畫面與扣案物照片共7張（見卷G第24至27頁）。 4.新北市政府警察局板橋分局扣押筆錄暨扣押物品目錄表1份（見卷G第10至12頁）。 附表一編號6 1.被告於偵查中、本院準備程序及審理時之自白（見卷A第68至70頁、卷Q第107、223頁）。 2.告訴人何俊賢於警詢中之指述（見卷H第5至7頁反面）。 3.新北市政府警察局車輛協尋及尋獲電腦輸入單各1份（見卷H第13頁至下頁）。 4.新北市政府警察局110年1月14日新北警鑑字第1100090428號鑑驗書1份（見卷H第9頁至反面）。 附表一編號7 1.被告於警詢、偵查中、本院準備程序及審理時之自白（見卷I第4至5頁、卷A第68至70頁、卷P第130頁、卷Q第107、217、223頁）。 2.告訴人羅玉婷於警詢中之指述（見卷I第8至9頁）。 3.證人即告訴代理人林建智於警詢中之指述（見卷I第11至12頁）。 4.證人高宇菲於警詢中之陳述（見卷I第15至16頁）。 5.監視器錄影畫面翻拍照片共13張（見卷I第17、25至26頁）。 6.現場照片共3張（見卷I第27頁）。 7.新北市政府警察局土城分局刑案現場勘察報告1份（見卷I第47至59頁）。 附表一編號8 1.被告於警詢、偵查中、本院準備程序及審理時之自白（見卷J第4至5頁、卷A第68至70頁、卷P第130至131頁、卷Q第107、223頁）。 2.被害人陳誌升於警詢中之指述（見卷J第6至8頁）。 3.監視器錄影畫面截圖及被告遭查獲時於警局拍攝之照片共4張（見卷J第9頁反面）。 附表一編號9 1.被告於警詢、偵查中、本院準備程序及審理時之自白（見卷K第4之1至5頁反面、卷A第68至70頁、卷Q第107、223頁）。 2.證人即告訴代理人林建智於警詢中之指述（見卷K第6至7頁）。 3.監視器錄影畫面翻拍照片共3張（見卷K第9至10頁）。 附表一編號10 1.被告於警詢、偵查中、本院準備程序及審理時之自白（見卷L第3至4頁、卷A第68至70頁、卷P第131頁、卷Q第107、223頁）。 2.被害人戴光佑於警詢中之指述（見卷L第4之1頁至反面）。 3.監視器錄影畫面翻拍照片共6張（見卷L第5頁）。 附表一編號11 1.被告於警詢、偵查中、本院準備程序及審理時之自白（見卷M第3至4頁、卷A第68至70頁、卷P第131頁、卷Q第107、223頁）。 2.告訴人陳宇豐於警詢中之指述（見卷M第5頁至反面）。 3.監視器錄影畫面截圖及現場照片共6張（見卷M第6至7頁）。 附表一編號12 1.被告於警詢、偵查中、本院準備程序及審理時之自白（見卷N第3至4頁、卷A第68至70頁、卷P第131頁、卷Q第107、223頁）。 2.告訴人曹浚緯於警詢中之指述（見卷N第5至6頁）。 3.監視器錄影畫面截圖11張（見卷N第9至11頁反面）。 附表一編號13 1.被告於警詢、偵查中、本院準備程序及審理時之自白（見卷O第5至5之1頁反面、卷A第68至70頁、卷P第131頁、卷Q第107、223頁）。 2.證人即告訴代理人廖肇琪於警詢中之指述（見卷O第8至9頁反面）。 3.證人李靜芳於警詢中之陳述（見卷O第6至7頁反面）。 4.監視器錄影畫面截圖、翻拍照片以及愛心零錢箱外觀照片共6張（見卷O第13至15頁）。 
【附表三：案卷對照表】
編號 案卷名稱 引用簡稱  1 臺灣新北地方檢察署110年度偵字第7320號 卷A  2 臺灣新北地方檢察署110年度偵字第15261號 卷B  3 臺灣新北地方檢察署110年度偵字第15453號 卷C  4 臺灣新北地方檢察署110年度偵字第16831號 卷D  5 臺灣新北地方檢察署110年度偵字第13440號 卷E  6 臺灣新北地方檢察署110年度偵緝字第2478號 卷F  7 臺灣新北地方檢察署110年度偵字第17834號 卷G  8 臺灣新北地方檢察署110年度偵字第20490號 卷H  9 臺灣新北地方檢察署110年度偵字第24987號 卷I  10 臺灣新北地方檢察署110年度偵字第25484號 卷J  11 臺灣新北地方檢察署110年度偵字第28490號 卷K  12 臺灣新北地方檢察署110年度偵字第28576號 卷L  13 臺灣新北地方檢察署110年度偵字第28578號 卷M  14 臺灣新北地方檢察署110年度偵字第28580號 卷N  15 臺灣新北地方檢察署110年度偵字第30783號 卷O  16 本院110年度審易字第1901號 卷P  17 本院111年度易字第102號 卷Q